臺灣高等法院臺中分院民事裁定　　　　　 100年度抗字第74號
抗　告　人　翁瑞媛
相　對　人　兆豐國際商業銀行股份有限公司
法定代理人　蔡友才
上列抗告人與相對人間聲明異議事件，抗告人對於中華民國100
年1月3日臺灣苗栗地方法院99年度執事聲字第38號裁定，提起抗
告，本院裁定如下：
    主  文
抗告駁回。
抗告程序費用由抗告人負擔。
    理  由
一、抗告意旨略以：抗告人與相對人間並無債權債務關係，抗告
    人係合法取得苗栗縣三義鄉○○○段666－3地號土地應有部
    分二分之一（下稱系爭不動產）之所有權，相對人應向借款
    人即主債務人越南皇達工業公司（下稱皇達公司）催討，不
    應對無關之抗告人所有系爭不動產為假處分強制執行，原裁
    定竟認相對人假處分強制執行之聲請並無不當，駁回抗告人
    之異議，顯屬錯誤，爰依法提起抗告，求為廢棄原裁定等語
    。
二、查本件相對人以其執有訴外人黃則鑫簽發之面額新台幣（下
    同）6仟萬元之本票乙紙，對黃則鑫尚有19,369,252元及利
    息之本票債權，黃則鑫為規避上開債務，竟於民國（下同）
    98年2月間將其所有之系爭不動產以無償贈與方式移轉所有
    權登記予抗告人，詐害相對人之債權，而聲請假處分，請求
    禁止抗告人將其名下系爭不動產為讓與、設定抵押及其他一
    切處分行為等語，經臺灣苗栗地方法院於99年6月9日以99年
    度裁全字第17號假處分裁定准許，嗣於同年7月2日裁定更正
    債權人得以中央政府建設公債債票供擔保聲請假處分，再對
    相對人為送達，嗣相對人依更正後之裁定提供擔保後，向該
    院民事執行處（下稱執行法院）聲請假處分執行，經執行法
    院99年司執全字第148號假處分執行事件對系爭不動產為查
    封程序，嗣黃則鑫以執行債務人即抗告人與相對人間並無債
    權債務糾紛，假處分之強制執行為不合法，應撤銷本件不動
    產之查封登記等語，對該假處分強制執行程序聲明異議，經
    執行法院司法事務官於99年9月3日處分駁回其異議，嗣抗告
    人與黃則鑫對上開司法事務官之處分聲明異議，經原法院認
    異議無理由，以99年度執事聲字第38號裁定駁回抗告人等之
    異議，此經本院調閱上開假處分裁定及強制執行、聲明異議
    卷宗查明屬實。
三、按假處分係保全強制執行方法之一種，原為在本案請求尚未
    經判決確定以前，預防將來債權人勝訴後，因請求標的之現
    狀變更，有日後不能強制執行或甚難執行之虞者而設，至債
    權人聲請假處分所主張之權利，債務人對之有所爭執者，應
    於現在或將來有訴訟繫屬時，請求法院為本案之判決，以資
    解決，尚非聲請假處分時，先應解決之問題，最高法院69年
    台抗字第72號裁判要旨可供參照。又執行法院所管轄者為非
    訟事件，凡就實體上權利義務是否存在有所爭執者，概不屬
    執行法院職權範圍，即不得依強制執行法第12條第l項之規
    定，向執行法院為聲請或聲明異議，而應循民事訴訟程序謀
    求救濟。本件抗告人與黃則鑫前揭異議意旨及抗告人抗告意
    旨係就抗告人與相對人間實體上權利義務是否存在有所爭執
    ，揆諸前揭意旨，該爭執事項並非執行法院所得審酌之範圍
    ，抗告人自不得據以依強制執行法第12條第l項之規定，向
    執行法院為聲請或聲明異議。是執行法院司法事務官認黃則
    鑫之異議無理由而處分駁回，並無不當，原法院認抗告人與
    黃則鑫對該處分之異議無理由，駁回其異議，均無不合。抗
    告意旨，仍執前詞，指摘原裁定不當，聲明廢棄，為無理由
    ，應予駁回。
四、據上論結，本件抗告為無理由，依強制執行法第30條之l、
    民事訴訟法第495條之l第l項、第449條第l項、第95條、第
    78條，裁定如主文。
中    華    民    國   100    年     2    月    16    日
                民事第七庭    審判長法  官  饒鴻鵬
                                    法  官  李平勳
                                    法  官  張瑞蘭
以上正本係照原本作成。
再為抗告應以適用法規顯有錯誤為理由。
如提起再抗告者應於裁定送達後10日內向本院提出抗告理由狀（
須按照他造人數附具繕本）並繳納抗告裁判費新臺幣1,000元，
同時委任律師或具有律師資格之關係人為代理人。
                                    書記官  康孝慈
中    華    民    國   100    年    2     月    17    日
                                                      Ａ